臺灣板橋地方法院刑事判決　　　　　　　 94年度訴字第553號
公　訴　人　臺灣板橋地方法院檢察署檢察官
被　　　告　甲○○
上列被告因違反毒品危害防制條例案件，經檢察官提起公訴（94
年度核退毒偵字第344 號），被告於準備程序認罪，本院以簡式
審判程序判決如下：
    主  文
甲○○連續施用第壹級毒品，處有期徒刑柒月。又施用第貳級毒
品，處有期徒刑月，扣案安非他命壹罐（淨重零點肆公克）、
安非他命壹包（淨重零點壹公克）及內含安非他命殘渣（量微無
法秤重）之吸食器壹組均沒收銷燬。應執行有期徒刑捌月，扣案
安非他命壹罐（淨重零點肆公克）、安非他命壹包（淨重零點壹
公克）及內含安非他命殘渣（量微無法秤重）之吸食器壹組均沒
收銷燬。
    事  實
一、甲○○前於民國90年間因施用毒品案件，經觀察勒戒後認無
    繼續施用毒品之傾向，而於90年11月26日執行完畢釋放出所
    ，並經臺灣板橋地方法院檢察署檢察官於90年11月27日以90
    年度毒偵字第3981號為不起訴處分確定。詎猶不知悔改，竟
    基於施用第一級毒品海洛因之概括犯意，自前開觀察勒戒執
    行完畢釋放後5 年內之93年10月初某日起至94年1 月19 日2
    時許止，在其位於臺北縣板橋市○○街109 巷115 弄6 之3
    號住處內，以點燃摻有海洛因粉末之香菸後吸其煙霧之方式
    ，及以平均1 天吸食10根海洛因香菸之頻率，連續施用第一
    級毒品海洛因多次。另又基於施用第二級毒品安非他命之犯
    意，於94年1 月19日2 時許，在同址以燃燒吸食器後吸入安
    非他命煙霧之方式，施用第二級毒品安非他命1 次。嗣經警
    於94年1 月20日23時30分許，持搜索票前往其住處進行搜索
    而當場查獲，並扣得安非他命1 罐（淨重0.4 公克）、安非
    他命1 包（淨重0.1 公克）及內含安非他命殘渣（量為無法
    秤重）之吸食器1 組，因而查悉上情。
二、案經臺北市政府警察局萬華分局移送臺灣板橋地方法院檢察
    署檢察官偵查起訴。
    理  由
一、右揭犯罪事實，迭據被告甲○○於警詢、偵訊及本院審理時
    坦承不諱，其於警局所採集之尿液經送請臺灣尖端先進生技
    醫藥股份有限公司化驗後，確呈嗎啡及安非他命陽性反應，
    有該公司濫用藥物檢驗報告（核退毒偵字卷第6 頁）1 份附
    卷可稽，另扣案之安非他命1 罐（淨重0.4 公克）、安非他
    命1 包（淨重0.1 公克）及內含安非他命殘渣（量微無法秤
    重）之吸食器1 組，經初步鑑驗後，確具有第二級毒品安非
    他命反應，有初步鑑驗報告單（核退毒偵字卷第45頁）1 份
    在卷可查，應堪擔保被告前述於本院審理時自白之真實性。
    次查被告前於90年間因施用毒品案件，經觀察勒戒後認無繼
    續施用毒品之傾向，而於90年11月26日執行完畢釋放出所，
    並經臺灣板橋地方法院檢察署檢察官於90年11月27日以90年
    度毒偵字第3981號為不起訴處分確定，有該不起訴處分書（
    同前卷第63頁）及臺灣高等法院被告前案紀錄表各1 份在卷
    可參，其於觀察勒戒執行完畢釋放後5 年內，再犯本案施用
    第一、二級毒品犯行事證明確，應依法予以論罪科刑。
二、核被告所為，係犯毒品危害防制條例第10條第1 項之施用第
    一級毒品罪，及同條第2 項之施用第二級毒品罪。其因施用
    而持有第一級毒品海洛因犯行，及施用第二級毒品安非他命
    前、後之持有行為，應分別為施用第一級毒品及施用第二級
    毒品之高度行為所吸收，均不另論罪。又其先後多次施用第
    一級毒品行為之時間緊接，且所犯乃構成要件相同之罪，顯
    係基於概括犯意所為，為連續犯，應依法論以一罪並加重其
    刑。其所犯前開二罪間犯意個別、行為互殊，應予分論併罰
    。爰審酌被告犯罪之動機目的，智識程度（高中），前經觀
    察勒戒後仍不知戒除毒癮，非但戕害自我身心，亦對社會秩
    序產生不良影響，及犯後已坦承犯行且於本院訊問時態度良
    好等一切情狀，量處如主文所示之刑，並定其應執行之刑。
    末查扣案安非他命1 罐（淨重0.4 公克）及安非他命1 包（
    淨重0.1 公克）均屬毒品危害防制條例第2 條第2 項第2 款
    之第二級毒品，而吸食器內所含殘渣經鑑驗後確含第二級毒
    品安非他命成分，此殘渣雖量微無法秤重，惟因與該吸食器
    難以分離，不問屬於犯人與否，均依同條例第18條第1 項前
    段諭知沒收銷燬。
三、末按除被告所犯為死刑、無期徒刑、最輕本刑為三年以上有
    期徒刑之罪或高等法院管轄第一審案件者外，於前條第一項
    程序進行中，被告先就被訴事實為有罪之陳述時，審判長得
    告知被告簡式審判程序之旨，並聽取當事人、代理人、辯護
    人及輔佐人之意見後，裁定進行簡式審判程序，刑事訴訟法
    第273 條之1 定有明文。查本件被告所犯上開施用第一級毒
    品罪之法定本刑為「六月以上五年以下有期徒刑」，施用第
    二級毒品罪之法定本刑為「三年以下有期徒刑」，均非最輕
    本刑3 年以上有期徒刑之罪，且被告於94年5 月16日準備程
    序進行中，復就被訴事實為有罪之陳述，經告知被告簡式審
    判程序之旨，被告及公訴人對於本件改依簡式審判程序審理
    亦均表示無意見，是本院合議庭即依前揭刑事訴訟法規定，
    裁定本件進行簡式審判程序，附此說明。
據上論結，應依刑事訴訟法第299 條第1 項前段、第273 條之1
，毒品危害防制條例第10條第1 、2 項、第18條第1 項前段，刑
法第11條前段、第56條、第51條第5 款，判決如主文。
本案經檢察官葉志飛到庭執行職務。
中　　華　　民　　國　　94　　年　　5 　　月　　30　　日
                  刑事第十一庭法  官  楊  明  佳
上列正本證明與原本無異。
如不服本判決，應於判決送達後10日內向本院提出上訴狀（應附
繕本），上訴於臺灣高等法院。
                              書記官  黃  炎  煌
中　　華　　民　　國　　94　　年　　5 　　月　　30　　日
附錄法條：
毒品危害防制條例第十條
施用第一級毒品者，處六月以上五年以下有期徒刑。
施用第二級毒品者，處三年以下有期徒刑。
